【裁判字號】    89,上易,4215
【裁判日期】    891016
【裁判案由】    恐嚇
【裁判全文】
臺灣高等法院刑事判決                  八十九年度上易字第四二一五號
    上  訴  人  臺灣台北地方法院檢察署檢察官
    被      告  丙○○
右上訴人，因被告恐嚇案件，不服臺灣台北地方法院，八十九年度易字第一八八一號
，中華民國八十九年十月十六日第一審判決（起訴案號：臺灣台北地方法院檢察署八
十九年度偵字第四一三一號）提起上訴，本院判決如左：
    主    文
上訴駁回。
    理    由
一、本案經本院審理結果，認為原審以不能證明被告丙○○犯罪，而援引刑事訴訟法
    第二百零一條第一項諭知被告丙○○無罪之判決，認事用法均無不當，應予維持
    ，並引用第一審判決書記載之證據及理由（詳如附件－第一審判決書乙件）。
二、檢察官上訴意旨略以：(一)被害人戊○○、丁○○二人在警訊中已一致供明彼等遭
    被告丙○○出言恐嚇，致心生畏懼等情。(二)又汪坤健（應為乙○○）、甲○○、
    丁○○、陳志（應為戊○○）等四人於斯時，係欲前往永安村張貼拆除房屋公告
    ，原審謂渠四人非於執行公務之時受恐嚇，認事用法亦有未洽云云，指摘原判決
    不當。
三、本院查：
  (一)被害人丁○○、戊○○二人固於八十九年元月二十三日或同年月三十一日警訊中
    供稱，彼等二人遭丙○○出言恐嚇，「心裡都非常害怕」等語；然上述二人前於
    八十八年十一月一日初次警訊時，經警方訊以：「（你們）心裡是否畏懼﹖」時
    ，均肯定答稱：「不會」。似此被害人前後不一致之供詞，有利及不利於被告者
    各半，本諸罪疑惟輕之原則，懷疑之利益歸於被告，應為有利於被告之認定。況
    另二被害人乙○○、甲○○先後於八十九年九月七日、八十八年十月二十九日警
    訊及八十九年九月十四日原審調查時，均陳明彼等認為被告丙○○恐嚇之言詞乃
    一時之氣話，彼等當時心裡並不害怕等語各在卷。是被害人乙○○等四人，於聽
    聞被告丙○○恐嚇之言詞後，既無心生畏懼情事，即與刑法第三百零五條恐嚇罪
    之構成要件不符，原審據此判決被告無罪，難認有何不妥。
  (二)又被害人乙○○等四人與被告丙○○在台北縣石碇鄉永安村後坑子渡船頭相遇時
    ，被害人等正欲前往同鄉碧山村張貼違章建築拆除公告等情，已迭經被害人乙○○等四人於警訊或原審調查時陳明在卷，故當時亦非在執行公務中。即檢察官於
    起訴書之犯罪事實欄或證據並所犯法條欄中，亦未記載或敘明被告如何妨害公務
    ，茲於上訴時始就被告是否於被害人等執行公務時施以脅迫之問題提出質疑，洵
    非的論。
  (三)綜上所述，本件檢察官之上訴為無理由，應予駁回。
四、據上論結，應依刑事訴訟法第三百七十三條、第三百六十八條，判決如主文。
本件經檢察官沈世箴到庭執行職務。
中    華    民    國    八十九    年      十二      月        十九      日
                            臺灣高等法院刑事第二十一庭
                                審判長法  官  葉  騰  瑞
                                      法  官  莊  明  彰
                                      法  官  黃  國  忠
右正本證明與原本無異。
不得上訴。
                                      書記官  鐘  秀  娥
中    華    民    國    八十九    年      十二      月        二十      日


司法院資訊處製作；財團法人民間司法改革基金會備份。
